臺灣高等法院刑事裁定
108年度上更一字第23號
上  訴  人  臺灣新北地方檢察署檢察官
上  訴  人
即  被  告  羅翊綸



選任辯護人  吳誌銘律師
上  訴  人
即  被  告  吳伯笙




選任辯護人  鍾儀婷律師（法扶律師）                      
上  訴  人
即  被  告  邱證瑋



選任辯護人  黃慧敏律師（法扶律師）
上列被告因殺人等案件，本院裁定如下：
    主  文
羅翊綸、吳伯笙、邱證瑋羈押期間，均自民國壹佰零玖年參月參
日起，延長貳月。　　
    理  由
一、被告羅翊綸、吳伯笙、邱證瑋等人前經本院訊問後，以其等
    涉犯刑法第271條第1、2項之殺人罪、殺人未遂罪嫌疑重大
    ，所犯為最輕本刑為5年以上有期徒刑之重罪，且經原審判
    處罪刑在案，認有相當理由足認有逃亡之虞，非予羈押顯難
    進行審判，因認有刑事訴訟法第101條第1項第1、3款事由，
    並有羈押必要，於民國108年4月3日裁定羈押。復因前開羈
    押原因依然存在，經訊問後，先後裁定自108年7月3日、108
    年9月3日、108年11月3日、109年1月3日起，均延長羈押2月
    ，羈押期間即將屆滿。 
二、本院經訊問被告羅翊綸、吳伯笙、邱證瑋並由其等辯護人表
    示意見後，認前開羈押原因仍未消滅。被告吳伯笙辯護人雖
    以被告吳伯笙係自首，且與被害人達成和解，亦不爭執客觀
    事實，無逃亡事實或可能；被告羅翊綸辯護人則以被告羅翊
    綸自行到案說明，並經傳喚相關證人調查完畢，無逃亡及串
    證之虞為由，請以具保代替羈押。惟被告等所犯均為最輕本
    刑5年以上之罪，且經原審判決被告吳伯笙分別犯共同殺人
    罪、殺人未遂罪，各處有期徒刑11年6月、8年，定應執行有
    期徒刑15年；被告羅翊綸分別犯共同殺人罪、共同殺人未遂
    罪，各處有期徒刑12年6月、5年6月，定應執行有期徒刑14
    年；被告邱證瑋分別犯共同殺人罪、共同殺人未遂罪，各處
    有期徒刑12年、8年，定應執行有期徒刑16年，慮及趨避刑
    責之人性，倘法院最後判決結果非如被告等所預期，難期被
    告等服膺判決結果，因認客觀上仍有規避審判、刑罰執行之
    高度可能，而有相當理由足認其等有逃亡之虞，難以具保、
    責付、限制住居等其他手段替代羈押，且有羈押之必要。經
    權衡被告3人之人權保障及公共利益之維護後，依目前訴訟
    進度，仍有羈押必要，應自109年3月3日起，各延長羈押二
    月。爰依刑事訴訟法第108條第1項、第5項，裁定如主文。
    　　
中　　華　　民　　國　　109 　年　　2 　　月　　21　　日
              　　刑事第六庭    審判長法　官  劉方慈
                                      法　官  許曉微
                                      法　官  林家賢
以上正本證明與原本無異。      
如不服本裁定，應於收受送達後5日內向本院提出抗告狀。
                                      書記官  謝文傑
中　　華　　民　　國　　109 　年　　2 　　月　　24　　日